臺灣桃園地方法院民事裁定
111年度司繼字第1382號
聲  請  人  日盛國際商業銀行股份有限公司

法定代理人  郭倍廷  


被  繼承人  黃慶科(亡)


關  係  人
即受選任人  詹連財律師


上列聲請人聲請選任被繼承人黃慶科之遺產管理人事件，本院裁
定如下：
    主      文
選任詹連財律師為被繼承人黃慶科之遺產管理人。
准對被繼承人黃慶科（男，民國00年0月0日出生、民國108年8月
30日死亡，國民身分證統一編號：Z000000000號，生前最後住所
：桃園市○○區○○街000巷00號七樓）大陸地區以外之繼承人為承
認繼承之公示催告。
被繼承人黃慶科之大陸地區以外之繼承人，應自本公示催告公告
於司法院網站之日起壹年內向本院陳報承認繼承，如不於公示期
限內陳報承認繼承時，被繼承人之遺產於大陸地區之繼承人依法
繼承、清償債權並交付遺贈物後，如有賸餘，歸屬國庫。
聲請程序費用由被繼承人黃慶科之遺產負擔。
    理      由
一、按先順序繼承人均拋棄其繼承權時，由次順序之繼承人繼承
    ，其次順序繼承人有無不明或第四順序之繼承人均拋棄其繼
    承權者，準用關於無人承認繼承之規定。次按繼承開始時，
    繼承人之有無不明，而無親屬會議或親屬會議未於1個月內
    選定遺產管理人者，利害關係人得聲請法院選任遺產管理人
    ，並由法院依公示催告程序，定6個月以上之期限，公告繼
    承人，命其於期限內承認繼承，此觀民法第1176條第6項、
    第1177條、第1178條規定自明。
二、本件聲請意旨略以：被繼承人黃慶科於民國（下同）94年2
    月4日向聲請人訂立信用貸款契約，貸款總額為新臺幣（下
    同）15萬元，尚餘60,189元未償還。惟被繼承人於108年8月
    30日死亡，其名下尚遺有座落於桃園市之不動產數筆與股票
    收益，且被繼承人之第一順位至第三順位繼承人均已拋棄繼
    承權，而第四順位繼承人皆歿，是否仍有應繼承之人不明，
    而其親屬會議亦未於一個月內選定遺產管理人，致聲請人對
    上開不動產與股票無法行使權利。為確保聲請人之權利，爰
    依民法第1178條第2項之規定，請求選任被繼承人之遺產管
    理人等語。
三、經查，聲請人主張之上開事實，業據其提出消費性貸款約定
    書、貸款總約定書、被繼承人之除戶戶籍謄本、被繼承人之
    第一順位至第四順位繼承人之戶籍謄本、被繼承人之全國財
    產稅總歸戶財產查詢清單、繼承系統表、被繼承人所遺土地
    桃園市○○區○街段00○00地號、中壢區忠福段2981地號之土地
    登記第二類謄本及司法院家事事件公告查詢資料等件影本為
    證，且被繼承人之法定繼承人均已拋棄繼承或於繼承開始前
    死亡等情，業據聲請人提出被繼承人之第一順位至第四順位
    繼承人之戶籍謄本為證，並經本院依職權調閱本院108年度
    司繼字第1941號、108年度司繼字第2770號卷宗查明屬實，
    堪信聲請人之主張為真實。次查，被繼承人死亡迄今已逾民
    法第1177條所定一個月期間，仍無親屬會議選任之遺產管理
    人向本院陳明，此有本院索引卡查詢資料在卷可稽。準此，
    堪認被繼承人所遺財產處於無人管領之狀態，是以，本件確
    有為被繼承人所遺財產指定遺產管理人之必要。經本院函詢
    桃園律師公會，有石佩宜律師、鄭崇文律師、郭淳頤律師、
    陳佳函律師及詹連財律師具狀表示有意願擔任被繼承人所遺
    財產之遺產管理人，此有五位律師之陳報狀與同意書在卷可
    憑。而本院審酌詹連財律師曾辦理遺產管理人及其他事件之
    情況，認詹連財律師足堪勝任本件遺產管理人之職務，且聲
    請人並稱如有不足清償報酬費用時，願支付遺產管理人之報
    酬及必要費用等語，此亦有聲請人所提之切結書在卷足憑。
    綜上，本件選任詹連財律師為被繼承人之遺產管理人，應屬
    適當，且與法律規定相合，應予准許，並依法為公示催告。
四、依家事事件法第127條第4項之規定，裁定如主文。
五、如不服本裁定，應於送達後10日內向本院提出抗告狀，並應
    繳納抗告費新臺幣1,000元。
中　　華　　民　　國　　111 　年　　9 　　月　　23　　日
                   家事法庭司法事務官　蔡淑蘭
以上正本係照原本作成。